【裁判字號】    97,易,850
【裁判日期】    971031
【裁判案由】    偽造文書
【裁判全文】
臺灣桃園地方法院刑事判決              97年度易字第850號
公  訴  人  臺灣桃園地方法院檢察署檢察官
被      告  PRACHANA .
上列被告因偽造文書案件，經檢察官提起公訴（97年度偵字第
18243 號），被告於準備程序中就被訴事實為有罪之陳述，經當
庭裁定改用簡式審判程序，本院判決如下：
    主  文
PRACHANA KRIT （中文姓名廖立德）行使偽造重入國許可，足以
生損害於公眾，處有期徒刑肆月，如易科罰金，以新臺幣壹仟元
折算壹日，並於刑之執行完畢或赦免後，驅逐出境。扣案偽造之
發給日期2008JUL06 ，有效期限至2008JUL06 號碼260117號及發
給日期2008JUL04 ，有效期限至2009JUL04 號碼E0000000號內政
部警政署多次使用重入國許可貳張（含其上偽造之「桃園縣政府
警察局外事專用章」及「入出國及移民署外事專用章」印文各壹
枚），均沒收之。
    事  實
一、PRACHANA KRIT （中文姓名廖立德）係泰國籍人，原為合法
    結婚來臺依親，於民國94年11月9 日，與本國籍配偶廖慧媛
    離婚，原居留期限至96年7 月8 日到期，詎其為達能繼續在
    臺非法居留之目的，遂與某真實姓名年籍不詳綽號「DAM 」
    之成年男子，共同基於偽造文書之犯意聯絡及行為分擔，由
    PRACHANA KRIT 於96年7 月2 日，在桃園縣之南崁交流道附
    近處，將其護照、相片1 枚、居留證及新臺幣（下同）6 萬
    元之代價交付予DAM ，再由DAM 以不詳方法，偽造中華民國
    重入國許可證後，於2 、3 天後，在上址，將上開偽造有效
    期限至97年7 月6 日之中華民國重入國許可證1 張，交付
    PRACHANA KRIT ，由PRACHANA KRIT 俟機行使；而在次年，
    PRACHANA KRIT 又與「DAM 」共同基於偽造文書之犯意聯絡
    及行為分擔，於97年7 月1 日，在上址，以相同模式偽造中
    華民國重入國許可證，並由DAM ，將上開偽造有效期限至98
    年7 月4 日之中華民國重入國許可證1 張，交付予PRACHANA
    KRIT，由PRACHANA KRIT 俟機行使。嗣於97年8 月14日下午
    13時許，在位於桃園縣桃園市縣○路106 號之入出國及移民
    署桃園服務站，PRACHANA KRIT 為達辦理居留證之目的，竟
    基於行使偽造特種文書之犯意，持貼有上開偽造中華民國重
    出入國許可證之真實護照辦理補發居留證，因而出示於內政
    部入出國及移民署桃園服務站之負責審件輔助工作之替代役
    人員游文輝供其查驗而行使之，足生損害於我國境管機關對
    於外國人居留出境管理之正確性，惟遭識破而當場查獲，並
    扣得貼有前開偽造之中華民國重入國許可2 張，始偵悉上情
    。
二、案經桃園縣政府警察局報請臺灣桃園地方法院檢察署檢察官
    偵查起訴。
    理  由
壹、程序方面
    按除被告所犯為死刑、無期徒刑、最輕本刑為三年以上有期
    徒刑之罪或高等法院管轄第一審案件者外，於法院行準備程
    序進行中，被告先就被訴事實為有罪之陳述時，審判長得告
    知被告簡式審判程序之旨，並聽取當事人、代理人、辯護人
    及輔佐人之意見後，裁定進行簡式審判程序；且受命法官行
    準備程序，與法院或審判長有同一之權限；又簡式審判程序
    之證據調查，不受刑事訴訟法第159 條第1 項、第161 條之
    2 、第161 條之3 、第163 條之1 及第164 條至第170 條規
    定之限制，刑事訴訟法第273 條之1 第1 項、第279 條第2
    項前段、第273 條之2 分別定有明文。查本件被告PRACHANA
    KRIT所犯係刑法第216 條、第212 條之罪，為死刑、無期徒
    刑、最輕本刑為三年以上有期徒刑以外之罪，且非高等法院
    管轄第一審之案件，其於審判程序就前揭被訴事實均為有罪
    之陳述，經本院告知簡式審判程序之旨，並聽取當事人之意
    見後，本院合議庭認無不得或不宜改依簡式審判程序進行之
    處，爰依刑事訴訟法第273 條之1 第1 項，裁定改依簡式審
    判程序，合先敘明。
貳、實體方面
一、上揭犯罪事實，業據被告坦承不諱，並有入出國及移民署國
    境事務大隊鑑識調查隊鑑定：被告之泰國護照雖為真正，然
    該護照內第15頁、第17頁之重入國許可與其上印文均係偽造
    ，有97年8 月21日入出國及移民署國境事務大隊鑑識調查隊
    上開護照之鑑驗書1 份在卷可憑（見本院卷第24頁至第28頁
    ），另有內政部入出國及移民署桃園服務站負責審件輔助工
    作之替代役人員游文輝之職務報告書、桃園縣警察局保安隊
    刑案現場照片2 張、外僑居留資料查詢表1 份附卷可佐（分
    別見偵卷第15頁至第20頁），可認被告上開自白與事證相符
    ，本件事證明確，被告犯行堪以認定。
二、核被告所為，係犯刑法第216 條、第212 條之行使偽造重入
    國許可罪。其就偽造重入國許可部分，與該綽號DAM 之成年
    男子間，有犯意聯絡，由其以6 萬元代價，由該綽號DAM 男
    子偽造重入國許可，為共同正犯。其偽造重入國許可之低度
    行為，為行使偽造重入國許可之高度行為所吸收，不另論罪
    。爰審酌被告於離婚後，無法以同一事由，繼續申請延長居
    留，竟偽造進而行使偽造重入國許可，足以影響入出國及移
    民機關對於重入國許可核發與管理之正確性，與其犯後為上
    開自白，態度尚佳及其素行情形等一切情狀，量處如主文所
    示之刑，並諭知易科罰金之折算標準，以示懲儆。被告係泰
    國籍之外國人，已非法居留，有上開外僑居留資料查詢表1
    份可憑，又係以上開偽造重入國許可以行使，而受本件有期
    徒刑之宣告，應依刑法第95條規定，諭知於刑之執行完畢或
    赦免後，驅逐出境。扣案之上開偽造重入國許可2 張，為被
    告以6 萬元代價所取得此均經被告於警詢、檢察官訊問時所
    供明，屬被告所有，又係犯行使偽造重入國許可罪所用之物
    ，均應依刑法第38條第1 項第2 款規定宣告沒收，此部分沒
    收偽造重入國許可，包含其上之偽造「桃園縣政府警察局外
    事專用章」及「入出國及移民署外事專用章」印文各1 枚。
    又按刑罰法令關於沒收之規定，兼採職權沒收主義與義務沒
    收主義。職權沒收，係指法院就屬於被告所有，供犯罪所用
    、預備用或因犯罪所得之物，仍得本於職權斟酌是否宣告沒
    收，例如刑法第38條第1 項第2 款、第3 款、第3 項前段等
    規定屬之（最高法院96年度臺上字第7069好判決意旨參照）
    。查本件扣案之泰國護照1 本，雖屬被告所有而用以本件犯
    罪之用，然本院審酌此護照係泰國政府發予被告便利其國與
    國之間通關證明所用之文書，而本件被告如上所述既已諭知
    其驅逐出境，為便利被告出我國國境及返回其原籍國，故扣
    案之護照應認無沒收之必要，爰不依職權宣告沒收，附此說
    明。
據上論斷，應依刑事訴訟法第449 條第1 項前段、第450 條第1
項，刑法第216 條、第212 條、第41條第1 項前段、第95條、第
38條第1 項第2 款，刑法施行法第1 條之1 第1 項、第2 項前段
，判決如主文。
本案經檢察官翁偉玲到庭執行職務。
中    華    民    國    97    年    10    月  31    日
                  刑事第七庭  法  官  蔡羽玄
以上正本證明與原本無異。
如不服本判決，應於送達後10日內向本院提出上訴狀（應附繕本
），其未敘述上訴理由者，應於上訴期間屆滿後20日內，補提理
由書狀於本院，上訴於臺灣高等法院。
                              書記官  陳玉芳
中    華    民    國    97    年    10    月    31    日
附錄本件論罪科刑法條：
中華民國刑法第212條
偽造、變造護照、旅券、免許證、特許證及關於品行、能力服務
或其他相類之證書、介紹書，足以生損害於公眾或他人者，處1
年以下有期徒刑、拘役或3 百元以下罰金。
中華民國刑法第216條
行使第210 條至第215 條之文書者，依偽造、變造文書或登載不
實事項或使登載不實事項之規定處斷。


司法院資訊處製作；財團法人民間司法改革基金會備份。
